Inventaris van de archieven van de Raad voor de Luchtvaart en het Bureau Vooronderzoek Ongevallen en Incidenten van de Rijksluchtvaartdienst, 1924-1998 (2000)
Nationaal Archief, Den Haag
- Rijksluchtvaartdienst, Bureau Vooronderzoek Ongevallen en Incidenten, 2.
  - Taken, 2.2.
    - Onderzoek vliegtuigongevallen, 2.2.1.
      - Nederland, 2.2.1.2.
        - Nederlands Toestel, 2.2.1.2.1.
          - 1961-1965, 2.2.1.2.1.5.
            - Stukken betreffende het ongeval met de PH-310 Sagitta op 13 juni 1964, te Teuge, met eindrapport van het vooronderzoek, 776; 1 omslag
            - Stukken betreffende het ongeval met de PH-325 Schleicher Ka 6 op 13 juni 1964, te Malden, met eindrapport van het vooronderzoek, 777; 1 omslag
            - Stukken betreffende het incident met de PH-236 Schleicher Rhönlerche op 21 juni 1964, te De Kooy, 778; 1 omslag
            - Stukken betreffende het incident met de PH-CGD Convair 340 op 22 juni 1964, te Schiphol, 779; 1 omslag
            - Stukken betreffende het incident met de PH-LLE Lockheed 188 Electra op 26 juni 1964, te Woensdrecht, 780; 1 omslag
            - Stukken betreffende het ongeval met de PH-PVC de Havilland Tiger Moth op 26 juni 1964, te Noordwijk, met eindrapport van het vooronderzoek, 781; 1 omslag
            - Stukken betreffende het ongeval met de PH-NIN Auster op 27 juni 1964, te Beilen, met eindrapport van het vooronderzoek, 1964-1965; 782; 1 omslag
            - Stukken betreffende het ongeval met de PH-274 Schleicher Ka 7 op 5 juli 1964, te Castricum, met eindrapport van het vooronderzoek, 1964-1965; 783; 1 omslag
            - Stukken betreffende het ongeval met de PH-ONY Piper Super Cub op 20 juli, te Texel, met eindrapport van het vooronderzoek, 1964-1965; 784; 1 omslag
            - Stukken betreffende het ongeval met de PH-191 op 21 juli 1964, te Terlet, met het eindrapport van het vooronderzoek, 1964-1965; 785; 1 omslag
            - Stukken betreffende het incident met de PH-VIA Vickers Viscount op 21 juli 1964 te Limburg, 786; 1 omslag
            - Stukken betreffende het incident met de PH-DCF, Douglas DC-8 op 4 augustus 1964 boven de Noordzee, 787; 1 omslag
            - Stukken betreffende het ongeval met de PH-219, Grunau Baby op 5 augustus 1964 te De Peel, 1964-1965; 788; 1 omslag
            - Stukken betreffende het ongeval met de PH-297, Schleicher K 8B op 16 augustus 1964 te Sint Pancras, 1964-1965; 789; 1 omslag
              Met foto's en sheets
            - Stukken betreffende het voorval met de PH-VLC, De Havilland Dove op 29 augustus 1964 te Schiphol, 790; 1 omslag
            - Stukken betreffende het voorval met de PH-209 type Gövier op 5 september 1964 te De Peel, met uitspraak van de Raad voor de Luchtvaart, 1964-1965; 791; 1 omslag
            - Stukken betreffende het voorval tussen de PH-RON, Piper Comanche en de I-DAXE, Sud Aviation Caravelle op 11 september 1964 te Schiphol, 792; 1 omslag
            - Stukken betreffende het voorval met de PH-NGK, Auster op 3 oktober 1964 te Eelde, 793; 1 omslag
            - Stukken betreffende het voorval met de PH-234, Schleicher Rhönlerche op 4 oktober 1964 te Beek, met uitspraak van de Raad voor de Luchtvaart, 1964-1965; 794; 1 omslag
            - Stukken betreffende het ongeval met de PH-MED, Tipsy Nipper op 28 november 1964 te Bilthoven, met uitspraak van de Raad voor de Luchtvaart, 1964-1966; 795; 1 omslag
            - Stukken betreffende het voorval met de PH-MSX type Morane Saulnier Paris op 9 december 1964 te Eelde, 796; 1 omslag
            - Stukken betreffende het voorval met de PH-SFA type Beagle Airedale op 14 december 1964 te Hekelingen, 797; 1 omslag
            - Stukken betreffende het ongeval met de PH-AAE, Morane Saulnier Rallye op 10 maart 1965 te Winkel, met uitspraak van de Raad voor de Luchtvaart, 798; 1 pak
            - Stukken betreffende het voorval met de PH-ONE type Jodel Ambassadeur op 20 maart 1965 te Loenen aan de Vecht, 799; 1 omslag
            - Stukken betreffende het voorval met de PH-VIB type Vickers Viscount op 22 maart 1965 te Leiden, 800; 1 omslag
            - Stukken betreffende het voorval tussen de PH-328, Schleicher K 8B en de D-5258, Olympia op 28 maart 1965 te Terlet, met uitspraak van de Raad voor de Luchtvaart, 801; 1 omslag
            - Stukken betreffende het incident met de PH-UCG Piper Cub op 11 april 1965, te Rotterdam, 802; 1 omslag
            - Stukken betreffende het ongeval met de PH-287 Schleicher K 8B op 29 mei 1965, te Uden, met eindrapport van het vooronderzoek, 1965-1966; 803; 1 omslag
            - Stukken betreffende het ongeval met de PH-210 Gövier III op 29 mei 1965, te De Peel, met eindrapport van het vooronderzoek, 804; 1 omslag
            - Stukken betreffende het ongeval met de PH-292 Schleicher K 8B op 29 mei 1965, te Deelen, met eindrapport van het vooronderzoek, 805; 1 omslag
            - Stukken betreffende het incident met de HB-AAU, Fokker F27 Friendship op 7 juni 1965 te Schiphol, met incident rapport, 806; 1 omslag
              Met foto's. Met Engelse en Franse teksten
            - Stukken betreffende het ongeval met de PH-NFX Piper Super Cub op 14 juni 1965, te Ten Boer, met eindrapport van het vooronderzoek, 807; 1 omslag
            - Stukken betreffende het ongeval met de PH-UCG Piper Cub op 17 juni 1965, te Rotterdam, met eindrapport van het vooronderzoek, 808; 1 omslag
            - Stukken betreffende het ongeval met de PH-UFH de Havilland Tiger Moth op 20 juni 1965, te Rotterdam, met eindrapport van het vooronderzoek, 809; 1 omslag
            - Stukken betreffende het ongeval met de PH-MUS Beech Musketeer op 21 juni 1965, te Teuge, met eindrapport van het vooronderzoek, 810; 1 omslag
            - Stukken betreffende het incident met de PH-281 Schleicher K 7 op 21 juni 1965, te Hatert, met eindrapport van het vooronderzoek, 811; 1 omslag
            - Stukken betreffende het ongeval met de PH-WAM Piper Super Cub, op 15 juli 1965, te Klazienaveen, met eindrapport van het vooronderzoek, 812; 1 omslag
            - Stukken betreffende het voorval met de PH-DCG type Douglas DC-8 op 22 juli 1965 te Schiphol, 813; 1 omslag
            - Stukken betreffende het incident met de PH-OTO Auster Autocrat op 25 juli 1965 nabij vliegveld Hoeven, 814; 1 omslag
            - Stukken betreffende het ongeval met de PH-RLB Saab Safir 91 D en de Starfighter F 104G op 2 augustus 1965 boven de Lauwerszee, 1966; 815; 1 omslag
            - Stukken betreffende het incident met de PH-252 Rhonlerche op 5 augustus 1965 op vliegveld Malden, 816; 1 omslag
            - Stukken betreffende het ongeval met de PH-MAE Douglas C-54 B DC op 8 augustus 1965 op vliegveld Schiphol, 817; 1 omslag
            - Stukken betreffende het ongeval met de PH-NEB DH-82a Tiger Moth op 16 augustus 1965 op vliegveld Hilversum, 1965-1966; 818; 1 omslag
            - Stukken betreffende het incident met de PH-313 Schleicher Ka-8 op 18 augustus 1965 op vliegveld Terlet, 819; 1 omslag
            - Stukken betreffende het incident met de PH-NGF Auster Mk III op 25 september 1965 bij vliegveld Hilversum, 820; 1 omslag
            - Stukken betreffende het voorval met de PH-NIL type Piper Cub op 28 september 1965 te Rotterdam, 1965-1966; 821; 1 omslag
            - Stukken betreffende het voorval met de PH-OTO type Auster op 7 oktober 1965 te Seppe, 822; 1 omslag
            - Stukken betreffende het voorval met de PH-296 type Schleicher K 8B op 27 november 1965 te Woensdrecht, 823; 1 omslag
            - Stukken betreffende het voorval met de PH-NKG type Piper Super Cub op 30 november 1965 te Rotterdam, 824; 1 omslag
            - Stukken betreffende het voorval met de PH-ILP type Beech Baron op 1 december 1965 te Eindhoven, 1965-1966; 825; 1 omslag
            - Stukken betreffende het voorval met de PH-ILO type De Havilland Heron op 9 december 1965 te Eindhoven, 1965-1966; 826; 1 omslag
          - 1966-1970, 2.2.1.2.1.6.
            - Stukken betreffende het incident met de PH-ABC Jodel DR 1055 op 9 januari 1966 op vliegveld Zuid Limburg, 827; 1 omslag
            - Stukken betreffende het incident met de PH-DCT Douglas DC-8 op 21 februari 1966 boven de Noordzee, 828; 1 omslag
            - Stukken betreffende het airmiss-incident met de PH-ICA Cessna 150 op 23 februari 1966 bij Wanssum aan de Maas, 829; 1 omslag
            - Stukken betreffende het incident met de PH-LLF Lockheed Electra L 188 op 27 maart 1966 op vliegveld Schiphol, 830; 1 omslag
            - Stukken betreffende het incident met de PH-ONY Piper Cherokee op 24 april 1966 op vliegveld Hilversum, 831; 1 omslag
            - Stukken betreffende het incident met de PH-NLA Piper Cub op 1 mei 1966 op vliegveld Hilversum, 832; 1 omslag
            - Stukken betreffende het ongeval met de PH-354 Rhonlerche II op 5 mei 1966 op vliegveld Venlo, 1966-1967; 833; 1 omslag
            - Stukken betreffende het ongeval met de PH-AAB DH 82 A Tiger Moth op 15 mei 1966 te Rotterdam, 834; 1 omslag
            - Stukken betreffende het ongeval met de PH-208 Govier III op 21 mei 1966 op vliegveld Woensdrecht, 1966-1967; 835; 1 omslag
            - Stukken betreffende het incident met de PH-249 Skylark III op 30 mei 1966 op vliegveld Deelen, 836; 1 omslag
            - Stukken betreffende het incident met de PH-NLS Piper Cherokee op 6 juni 1966 op vliegveld Rotterdam, 837; 1 omslag
            - Stukken betreffende het ongeval met de PH-AAS Piper Super Cub op 2 juli 1966 te Wolphaartsdijk, 1966-1967; 838; 1 omslag
            - Stukken betreffende het voorval met de PH-ONY type Piper Cherokee op 4 juli 1966 te Hilversum, 839; 1 omslag
            - Stukken betreffende het voorval met de PH-CGD, Convair 340 en de SK558, Sud Aviation Caravelle op 19 juli 1966 te Woensdrecht, 840; 1 omslag
            - Stukken betreffende het voorval met de PH-NFX type Piper Super Cub op 22 juli 1966 te Zwinderen, 1966-1967; 841; 1 omslag
            - Stukken betreffende het incident met de PH-LLA, Lockheed Electra op 17 augustus 1966 te Schiphol, 842; 1 omslag
            - Stukken betreffende het voorval met de PH-333 type Schleicher K 8B op 11 september 1966 te De Kooy, 843; 1 omslag
            - Stukken betreffende het voorval met de PH-244 type Schleicher Rhönlerche op 25 september 1966 te Soesterberg, 844; 1 omslag
            - Stukken betreffende het voorval met de PH-ILS type Beech Queen Air op 30 september 1966 te Eindhoven, 845; 1 omslag
            - Stukken betreffende het ongeval met de PH-AAF type Auster op 4 oktober 1966 te Texel, met uitspraak van de Raad voor de Luchtvaart, 1966-1967; 846; 1 pak
            - Stukken betreffende het voorval met de PH-NGK type Auster III op 18 oktober te Eelde, 1966; 847; 1 omslag
            - Stukken betreffende het ongeval met de PH-SCC Douglas DC-3 op 19 oktober 1966, te Schiphol, met eindrapport van het vooronderzoek, 1966-1967; 848; 1 omslag
            - Stukken betreffende het incident met de PH-NLU Piper Cherokee op 9 november 1966, te Hilversum, 1966-1967; 849; 1 omslag
            - Stukken betreffende het ongeval met de PH-JKB Piper Super Cub (Pa-19) op 28 oktober 1966, te Rotterdam, met eindrapport van het vooronderzoek, 850; 1 omslag
            - Stukken betreffende het incident met de PH-NLS Piper PA-28-140 Cherokee op 12 januari 1967 te Bergschenhoek, 851; 1 omslag
            - Stukken betreffende het incident met de PH-JKB Piper Super Cub en de PH-WVB Cessna F172F op 16 februari 1967 op vliegveld Hilversum, 852; 1 omslag
            - Stukken betreffende het incident met de PH-UAM Tiger Moth op 9 april 1967 op vliegveld Rotterdam, 853; 1 omslag
            - Stukken betreffende het ongeval met de PH-KGH Piper PA-22 Tripacer op 12 april 1967 nabij vliegveld Hilversum, 854; 1 omslag
            - Stukken betreffende het ongeval met de PH-NLT Piper PA-28-140 Cherokee op 17 april 1967 te St. Philipsland, 1967-1968; 855; 1 omslag
            - Stukken betreffende het incident met de PH-LLF Lockheed Electra L-188C op 28 april 1967 op vliegveld Schiphol, 856; 1 omslag
            - Stukken betreffende het incident met de PH-328 Schleicher Ka-8 op 12 mei 1967 op vliegveld Terlet, 857; 1 omslag
            - Stukken betreffende het airmiss-incident met de PH-LLI Lockheed Electra en de PH-MAG Dakota op 15 mei 1967 nabij vliegveld Schiphol, 858; 1 omslag
            - Stukken betreffende het ongeval met de PH-NLF Piper PA-19-95 Super Cub op 26 mei 1967 te Breda, 1967-1968; 859; 1 omslag
            - Stukken betreffende het ongeval met de PH-WVB Cessna F.172 F op 26 mei 1967 op vliegveld Hilversum, 860; 1 omslag
            - Stukken betreffende het incident met de PH-WIL SIAI-Marchetti S.205 op 6 juni 1967 op vliegveld Rotterdam, 861; 1 omslag
            - Stukken betreffende het ongeval met de PH-WJK en de PH-JWK, beide Piper PA-19-90 Super Cubs, op 10 juni 1967 op vliegveld Hilversum, 862; 1 omslag
            - Stukken betreffende het ongeval met de PH-341 Schleicher Ka-6 CR op 11 juni 1967 te vliegveld Leeuwarden, 863; 1 omslag
            - Stukken betreffende het ongeval met de PH-HVB Cessna F.172 F en een schaap op 14 juni 1967 op vliegveld Texel, 864; 1 omslag
            - Stukken betreffende het ongeval met de PH-259 Schleicher Ka-6 CR op 9 juli 1967 te Liempde, 865; 1 omslag
            - Stukken betreffende het incident met de PH-317 Schleicher Ka-6 op 13 juli 1967 te Ugchelen, 866; 1 omslag
            - Stukken betreffende het incident met de PH-ROB Piper PA-18-150 op 17 juli 1967 te Terneuzen, 867; 1 omslag
            - Stukken betreffende het airmiss-incident met de PH-DCA Douglas DC-8 op 1 augustus 1967 nabij Noordwijkerhout, 868; 1 omslag
            - Stukken betreffende het ongeval met de PH-311 Schleicher Ka-8 op 6 augustus 1967 op vliegveld Castricum, 1967-1968; 869; 1 omslag
            - Stukken betreffende het ongeval met de PH-KAS Bölkow B.O.208C. Junior op 30 september 1967 te Seppe, 1967-1968; 870; 1 omslag
            - Stukken betreffende het ongeval met de PH-MIB Cessna F 172 H op 13 oktober 1967 op vliegveld Schiphol, 1967-1968; 871; 1 omslag
            - Stukken betreffende het airmiss-incident met de I-DABT Caravelle SE-210 en de PH-DCO Douglas DC-8 op 5 december 1967 bij vliegveld Schiphol, 1967-1968; 872; 1 omslag
            - Stukken betreffende het ongeval met de PH-298 Schleicher Ka-8 op 6 augustus 1967 te Reusel, 873; 1 omslag
            - Stukken betreffende het ongeval met de PH-329 Rhonlerche II op 13 augustus 1967 op vliegveld De Peel, 874; 1 omslag
            - Stukken betreffende het incident met de PH-252 Rhonlerche II op 23 september 1967 bij vliegveld Graauw, 875; 1 omslag
            - Stukken betreffende het ongeval met de PH-NLT Piper PA-28-140 Cherokee op 23 oktober 1967 op vliegveld Hilversum, 876; 1 omslag
            - Stukken betreffende het incident met de PH-MST Morane Saulnier MS 760-BGFS op 27 november 1967 op vliegveld Eelde, 877; 1 omslag
            - Stukken betreffende de incidenten met de PH-NLA Piper Cub en de PH-HVB Cessna op 4 februari 1968 te Oostzaan respectievelijk Soesterberg, 878; 1 omslag
            - Stukken betreffende het airmiss-incident met de PH-DCT Douglas DC-8 en de PH-DND Douglas DC-9 op 1 maart 1968 nabij Winterswijk, 879; 1 omslag
            - Stukken betreffende het airmiss-incident met de PH-KFA Fokker Friendship en de OO-VDD Beechcraft Queen Air op 6 maart 1968 bij Nieuwkoop, 880; 1 omslag
            - Stukken betreffende het ongeval met de PH-268 Schleicher Ka-7 op 31 maart 1968 boven vliegveld Hilversum, 881; 1 omslag
            - Stukken betreffende het ongeval met de PH-307 Sagitta II op 6 april 1968 bij Venlo, 882; 1 omslag
            - Stukken betreffende het ongeval met de PH-290 Schleicher Ka-8B op 12 april 1968 op vliegveld Leeuwarden, 883; 1 omslag
            - Stukken betreffende het incident met de PH-348 Schleicher Ka-8 op 14 april 1968 nabij vliegveld Twente, 884; 1 omslag
            - Stukken betreffende het ongeval met de PH-288 Schleicher Ka-8B op 17 april 1968 te Wierden, 885; 1 omslag
            - Stukken betreffende het ongeval met de PH-205 T10 op 20 april 1968 op vliegveld Twente, 1968-1969; 886; 1 omslag
            - Stukken betreffende het ongeval met de PH-KAS Bolkow Bo 208 C Junior op 20 april 1968 op vliegveld Seppe, 887; 1 omslag
            - Stukken betreffende het ongeval met de PH-282 Schleicher Ka-7 op 20 april 1968 op vliegveld Ypenburg, 888; 1 omslag
            - Stukken betreffende het ongeval met de PH-341 Schleicher Ka-6CR op 21 april 1968 op vliegveld Leeuwarden, 1968-1969, 2000; 889; 1 omslag
            - Stukken betreffende het incident met de PH-NGF Auster op 25 april 1968 bij vliegveld Terlet, 890; 1 omslag
            - Stukken betreffende het incident met de PH-UDB Tiger Moth op 27 april 1968 bij Wijk, 891; 1 omslag
            - Stukken betreffende het ongeval met de PH-321 Schleicher Ka-6CR op 18 mei 1968 op vliegveld Terlet, 892; 1 omslag
            - Stukken betreffende het ongeval met de PH-VRK Piper PA-28-140 Cherokee op 18 mei 1968 op vliegveld Rotterdam, 893; 1 omslag
            - Stukken betreffende het ongeval met de PH-UCX Piper Cub L-4J op 19 mei 1968 bij Azewijn, 894; 1 omslag
            - Stukken betreffende het ongeval met de PH-266 Sagitta op 19 mei 1968 te Groesbeek, 895; 1 omslag
            - Stukken betreffende het airmiss-incident met de PH-VRG Jodel 112 op 22 mei 1968 nabij de Moerdijkbrug, 1968-1969; 896; 1 omslag
            - Stukken betreffende het ongeval met de PH-NIS PH-82a Tiger Moth op 2 juni 1968 op vliegveld Hilversum, 1968-1969; 897; 1 omslag
            - Stukken betreffende het ongeval met de PH-NKC Piper J3C-65 Cub op 30 juni 1968 op vliegveld Twente, 898; 1 omslag
            - Stukken betreffende het incident met de PH-275 Schleicher Ka-7 op 30 juni 1968 te Apeldoorn, 899; 1 omslag
            - Stukken betreffende het ongeval met de PH-AAS Piper PA-18A-150 Super Cub op 1 juli 1968 nabij vliegveld Rotterdam, 1968-1969; 900; 1 omslag
            - Stukken betreffende het incident met de PH-UAT DH-82A Tiger Moth op 1 juli 1968 te Vlaardingen, 901; 1 omslag
            - Stukken betreffende het incident met de PH-BNV Cessna 172 F op 2 juli 1968 op vliegveld Texel, 902; 1 omslag
            - Stukken betreffende het ongeval met de PH-BIS DH-82a Tiger Moth op 5 juli 1968 bij het Remeiland in de Noordzee, 1968-1969; 903; 1 omslag
            - Stukken betreffende het ongeval met de PH-343 Schleicher Ka-6CR op 5 juli 1968 te Hoogeveen, 904; 1 omslag
            - Stukken betreffende het ongeval met de PH-AFC Morane Super Rallye MS.885 op 10 juli 1968 op vliegveld Zuid Limburg, 1968 (1971); 905; 1 omslag
            - Stukken betreffende het ongeval met de PH-VBA Piper PA-18-A 150 op 12 juli 1968 te Dinteloord, 1968-1969; 906; 1 omslag
            - Stukken betreffende het ongeval met de PH-NLU Piper Cherokee op 20 juli 1968, te Gapinge, met eindrapport van het vooronderzoek, 907; 1 omslag
            - Stukken betreffende het ongeval met de PH-298 Schleicher Ka-8B op 27 juli 1968 te Nuenen, 1968-1969; 908; 1 omslag
            - Stukken betreffende het ongeval met de PH-PAW Piper Pawnee op 1 augustus 1968, te Nieuw-Weerdinge, met eindrapport van het vooronderzoek, 909; 1 pak
            - Stukken betreffende het ongeval met de PH-236 Schleicher Ka 8 op 11 augustus 1968, te Malden, met eindrapport van het vooronderzoek, 1968-1969; 910; 1 omslag
            - Stukken betreffende het incident met de PH-ALM Piper Super Cub op 12 augustus 1968, te Laren, 911; 1 omslag
            - Stukken betreffende het incident met de PH-NFH Auster op 24 augustus 1968, te Scheveningen, 912; 1 omslag
            - Stukken betreffende het ongeval met de PH-JFF Piper Super Cub op 7 september 1968, te Ratum, met eindrapport van het vooronderzoek, 1968-1969; 913; 1 omslag
            - Stukken betreffende het incident met de PH-220 Grunau Baby op 14 september 1968, te Venlo, 914; 1 omslag
            - Stukken betreffende het ongeval met de PH-RPA Cessna 172 op 5 november 1968, te Seppe, met eindrapport van het vooronderzoek, 915; 1 omslag
            - Stukken betreffende het ongeval met de PH-346 Schleicher Ka 8 op 30 november 1968, te De Kooy, met eindrapport van het vooronderzoek, 1968-1969; 916; 1 omslag
            - Stukken betreffende het ongeval met de PH-DCN Douglas DC-8 op 2 december 1968, te Schiphol, met eindrapport van het vooronderzoek, 1968-1969; 917; 1 pak
            - Stukken betreffende het incident met de PH-VRA Jodel D 117 op 21 december 1968, te Rotterdam, 918; 1 omslag
            - Stukken betreffende het incident met de PH-MSV Morane Saulnier Paris op 7 januari 1969, te Eelde, 919; 1 omslag
            - Stukken betreffende het incident met de PH-AFB Morane Saulnier Rallye op 22 januari 1969, te Rotterdam, 920; 1 omslag
            - Stukken betreffende het incident met de PH-NLV Piper Cherokee op 1 februari 1969, te Rotterdam, 921; 1 omslag
            - Stukken betreffende het incident met de PH-VRF Seintex CP 1330 Emeraude op 3 februari 1969 op vliegveld Rotterdam, 922; 1 omslag
            - Stukken betreffende het incident met de PH-DNI Douglas DC-9-32 op 10 februari 1969 op vliegveld Rotterdam, 923; 1 omslag
            - Stukken betreffende het incident met de PH-ILB Beech 95-A55 Baron op 8 maart 1969 op vliegveld Teuge, 924; 1 omslag
            - Stukken betreffende het incident met de PH-BBH Jodel D-117 op 20 maart 1969 te Kootwijk, 925; 1 omslag
            - Stukken betreffende het ongeval met de PH-NLG Piper PA-19 Super Cub op 7 april 1969 te Dubbeldam, 926; 1 omslag
            - Stukken betreffende het ongeval met de PH-ROG Piper PA-28-180 Cherokee op 20 april 1969 te Oud-Loosdrecht, 1969-1970; 927; 1 omslag
            - Stukken betreffende het ongeval met de PH-380 Schleicher Ka-8B op 27 april 1969 op vliegveld Langeveld, 928; 1 omslag
            - Stukken betreffende het ongeval met de PH-UCS Piper Cub op 3 mei 1969, te Seppe, met eindrapport van het vooronderzoek, 929; 1 omslag
            - Stukken betreffende het ongeval met de PH-NWB Cessna 172 op 4 mei 1969, te Hilversum, met eindrapport van het vooronderzoek, 930; 1 omslag
            - Stukken betreffende het incident met de PH-ABC Jodel Sicile Record op 4 mei 1969, te Beek, 931; 1 omslag
            - Stukken betreffende het ongeval met de PH-321 Schleicher Ka 6 op 8 mei 1969, te Den Hulst, met eindrapport van het vooronderzoek, 932; 1 omslag
            - Stukken betreffende het ongeval met de PH-WAR Piper Super Cub op 27 mei 1969, te Rotterdam, met eindrapport van het vooronderzoek, 933; 1 omslag
            - Stukken betreffende het incident met de PH-KLF Dornier Do 28 op 5 juni 1969, te Beek, 934; 1 omslag
            - Stukken betreffende het ongeval met de PH-UCP Piper Cub op 6 juni 1969 te Seppe, met eindrapport van het vooronderzoek, 935; 1 omslag
            - Stukken betreffende het ongeval met de PH-218 Grunau Baby op 8 juni 1969, te De Voorst, met eindrapport van het vooronderzoek, 936; 1 omslag
            - Stukken betreffende het incident met de PH-TRN Sud Aviation Caravelle op 11 juni 1969, te Beek, 937; 1 omslag
            - Stukken betreffende het ongeval met de PH-240 Schleicher Rhönlerche op 13 juni 1969 te Terlet, met eindrapport van het vooronderzoek, 938; 1 omslag
            - Stukken betreffende het incident met de PH-289 Schleicher Ka 8 op 24 juni 1969, te Teuge, 939; 1 omslag
            - Stukken betreffende het ongeval met de PH-ILE Beech Baron op 24 juni 1969, te Hilversum, met eindrapport van het vooronderzoek, 940; 1 omslag
            - Stukken betreffende het incident met de PH-KAR Cessna 172 op 29 juni 1969, te Seppe, 941; 1 omslag
            - Stukken betreffende het ongeval (bijna botsing) met de PH-DCF Douglas DC-8 en de EC-BIH Douglas DC-9 op 1 juli 1969, te Spijkerboor, met eindrapport van het vooronderzoek, 942; 1 omslag